臺灣高等法院臺南分院民事裁定
110年度重抗字第47號
抗  告  人  李 石 生
代  理  人  侯 信 逸  律師
            陳 家 宜  律師
            鄭 志 侖  律師
相  對  人  張 永 成
上列抗告人因與相對人間拍賣抵押物強制執行事件（臺灣臺南地
方法院109年度司執字第65951號，後併入同院109年度司執字第8
418號給付票款強制執行事件），就執行法院司法事務官駁回請
求撤銷執行程序之裁定提出聲明異議，對於中華民國110年5月31
日臺灣臺南地方法院所為裁定（110年度執事聲字第21號），提
起抗告，本院裁定如下：
    主  文
抗告駁回。
抗告程序費用由抗告人負擔。
    理  由
一、抗告人於原法院異議意旨略以：
　㈠相對人以臺灣臺南地方法院（下稱原法院）民國（下同）109
    年3月31日之109年度司拍字第11號拍賣抵押物裁定（下稱系
    爭拍賣抵押物裁定）及同年5月18日確定證明書（下稱系爭
    確定證明書）為執行名義，聲請對抗告人所有如附表所示之
    不動產（下稱系爭房地）為強制執行，經原法院以109年度
    司執字第65951號拍賣抵押物強制執行事件（下稱系爭拍賣
    抵押物執行事件）受理在案，並於同年7月16日將該案與同
    院109年度司執字第8418號給付票款強制執行事件（下稱系
    爭執行程序）合併其執行程序。
　㈡抗告人已於109年7月8日以系爭拍賣抵押物裁定未合法送達為
    由，提出異議，經原法院於同年9月18日以109年度司拍字第
    11號裁定（下稱系爭撤銷裁定）撤銷系爭確定證明書，且該
    裁定已因相對人提起抗告、再抗告，均遭裁定駁回而確定在
    案。則系爭拍賣抵押物裁定應係於原法院再行送達之日即同
    年8月26日始生合法送達於抗告人之效力，而相對人係於合
    法送達前之同年7月間聲請強制執行，其所持之系爭拍賣抵
    押物裁定自非合法之執行名義。詎原法院民事執行處未遑詳
    察，竟於同年7月16日以南院武109司執速字第65951號函將
    系爭拍賣抵押物執行事件與系爭執行事件合併其執行程序；
    且系爭執行事件之本案債權人即渣打國際商業銀行股份有限
    公司（下稱渣打銀行）已具狀撤回執行，原法院民事執行處
    仍就系爭房地進行強制執行程序，實已有重大程序瑕疵。
　㈢相對人所持之系爭拍賣抵押物裁定，於其聲請強制執行前，
    並未合法送達於抗告人，而裁定之送達為原裁判法院之權限
    ，並非原法院民事執行處或當事人所得任意左右，應認上開
    欠缺依其性質無從補正，原法院民事執行處應裁定駁回其強
    制執行之聲請。其竟捨此不為，實有違誤，爰依法提出異議
    ，請求撤銷系爭執行事件之強制執行程序等語。　　
二、抗告人抗告意旨略以：　　
　㈠系爭拍賣抵押物強制執行事件，係相對人據系爭拍賣抵押物
    裁定暨系爭確定證明書為其執行名義而聲請強制執行；惟抗
    告人之財產業經原法院系爭執行程序即給付票款強制執行事
    件查封，執行法院遂於109年7月16日以南院武109司執速字
    第65951號函令合併其二執行程序，後因渣打銀行聲請暫緩
    執行，相對人不予同意暫緩而要求續行執行。
　㈡相對人彼時所執系爭拍賣抵押物裁定之系爭確定證明書(嗣經
    撤銷），不過係推定系爭拍賣抵押物裁定合法送達於抗告人
    之常態事實，自得允許抗告人另以未受送達之相反事實舉反
    證推翻之。本件經抗告人於109年7月8日以系爭拍賣抵押物
    裁定未經合法送達為由提出民事異議狀，原法院即於同年9
    月18日以裁定撤銷系爭確定證明書，並經相對人抗告遭駁回
    （原法院109年度抗字第121號）而確定；準此，系爭拍賣抵
    押物裁定於相對人據為聲請強制執行之初，其外觀縱無明顯
    、一望即知之無效事由，執行法院遂允為強制執行，固難苛
    責，惟至遲待抗告人於109年7月8日聲明異議時，執行法院
    於形式上即已明確獲悉系爭拍賣抵押物裁定之送達地尚非抗
    告人實際居所，系爭確定證明書並因此遭撤銷，均堪為相對
    人聲請強制執行之最初，其執行名義並未經合法送達於抗告
    人之確切反證。則斯時執行法院依其形式審查既可知系爭拍
    賣抵押物裁定未經合法送達而不具執行力，開啟本件強制執
    行程序所本之要件事實已不復存，況執行法院亦未命相對人
    補正（未經合法送達尚難認屬得補正事項，縱於可補正之情
    形，本件程式仍有欠缺)，是執行法院於其後進行之強制執
    行程序，均有執行名義自始欠缺之程序違法。
　㈢若如原裁定所稱未獲合法送達係屬程序開啟時之形式審查所
    不能發見之瑕疵，縱日後證實該執行名義並未合法送達乙節
    為真，執行法院彼時允為強制執行之裁定仍無違誤，依此進
    行之強制執行程序亦無可議；則民事訴訟法第236條第1項不
    經宣示之裁定應為送達之明文，豈非形同虛設？此不啻昭告
    債權人任行送達均可通過執行法院之形式審查而開啟強制執
    行程序，此非但使債權人再無務求合法送達之動機，而使得
    送達作為債務人程序保障之法定要式名存實亡；又系爭確定
    證明書效力又何止於「推定」而已？實與「視為」合法送達
    無異。基此，尚難謂執行法院之執行程序無何違法之處。
　㈣原裁定復以：系爭拍賣抵押物裁定既於同年8月26日對異議人
    （即抗告人）再行送達，應認已治癒上開未合法送達之瑕疵
    云云。然查：
　⒈依民事訴訟法第236條第1項及第238條前段規定，訴訟裁定應
    以宣示或送達之方式對外發表，始生效力。準用同一法理，
    拍賣抵押物之非訟裁定，若未經宣示或送達，亦未發生效力
    。又執行名義已否送達，即是否有執行力，涉及強制執行開
    始之要件問題，執行法院有調查認定之權責，又有效執行名
    義之存在，為強制執行之法定要件，執行法院應依職權調查
    之。拍賣抵押物裁定固為對物之執行名義，不待確定即具執
    行力，惟拍賣抵押物裁定係屬非訟事件之裁定，未經法院宣
    示，依法於送達時，始發生效力。倘拍賣抵押物裁定未合法
    送達裁定所列相對人，該執行名義尚未對該相對人發生效力
    ，債權人即難據以聲請強制執行（最高法院108年度台抗字
    第444號裁判參照）。
　⒉系爭拍賣抵押物裁定迄至109年8月26日始行送達於抗告人，
    業如前述，惟相對人於抗告人未獲合法送達前即據為強制執
    行之聲請，誠屬要件不備之執行名義，而執行法院至遲於10
    9年7月8日即抗告人以未經合法送達為由聲明異議時便悉其
    情，自應駁回相對人之強制執行聲請，並撤銷尚未終結之強
    制執行程序；惟竟於109年7月16日仍以函令其執行程序合併
    續行，已非適法。
　⒊抗告人早於108年3月11日所具另案民事起訴狀送交相對人收
    執，其上明載抗告人之實際住居地址，實難為相對人所諉為
    不知，詎相對人於聲請拍賣抵押物裁定時，藉由提供抗告人
    之非實際居住地，致令其無從收受相關函文，自亦無可能受
    執行法院之通知到庭陳述意見；於斯，抗告人就系爭拍賣抵
    押物裁定之程序進行一無所悉，逕受其抵押物准予強制執行
    之裁定，實係對於抗告人依正當法律程序為攻擊防禦之重大
    妨礙，猶非僅止於系爭裁定是否確定而對抗告人發生效力之
    爭議，尚攸關其得否依法於執行法院就最高限額抵押權作成
    拍賣抵押物之裁定前，就抵押權所擔保之債權額享有陳述意
    見之程序保障，足認合法送達與否對抗告人程序利益之剝奪
    至甚，斷非僅屬其後補行送達即足弭平之瑕疵。原裁定容有
    誤解民事訴訟法第236條第1項特明文不經宣示之裁定應經送
    達之規定，即在彰顯人民受憲法保障訴訟權之旨趣。
　⒋若執行名義之裁判未經合法送達，聲請強制執行之債權人如
    於執行法院依強制執行法第30條之1規定準用民事訴訟法第2
    49條第1項第6款規定裁定駁回其聲請前予以補正，固且認屬
    合法之聲請。惟此必「債權人」就其程序要件之不備為主動
    且積極之補正者而言，俾不致僭越債權人發動強制執行程序
    之主體地位，而顛覆司法機關未受請求則不應作成裁判之司
    法被動性原則。是以，本件執行名義自始不備之程序瑕疵，
    非待系爭拍賣抵押物裁定另經合法送達於抗告人，並由相對
    人再依強制執行法第6條第1項各款規定重行檢具排除疑義之
    相關證明文件後，不能認為業經補正其適法性，而為強制執
    行程序之開始進行。
　⒌原裁定既稱未受合法送達係可補正之程序瑕疵，則「可補正
    」意謂「待補正」，必經相對人於執行法院裁定駁回其聲請
    前予以補正其聲請執行之程序瑕疵，始足認係合法之聲請。
    系爭拍賣抵押物裁定經原法院重行送達抗告人後，未見相對
    人補正任何證明文件於職司強制執行之民事執行處，以供執
    行名義要件完備與否之審查，即逕依職權為相對人已補正其
    執行名義顯有欠缺之程序瑕疵，不惟與強制執行法責由債權
    人聲請強制執行之主動提出義務牴觸，更有失司法公信。質
    言之，若執行法院得逕以相關文書之送達，使得聲請執行要
    件之既有瑕疵依其職權而自動治癒，已有反客為主之嫌，豈
    非宣告債權人應依法備齊相關相關證明文件據以聲請強制執
    行之程序要件從此豁免？且何來債權人應行補正之謂？基此
    ，均堪認本件強制執行顯有執行名義自始不備之重大違法，
    遑論主債權人渣打銀行嗣經具狀撤回其強制執行聲請，則本
    件所遂行之執行程序盡失所附麗。
　㈤為此，提起抗告請求廢棄原裁定，並撤銷本執行事件之強制
    執行程序。　
三、按強制執行，依左列執行名義為之：抵押權人或質權人，
    為拍賣抵押物或質物之聲請，經法院為許可強制執行之裁定
    者。又債權人聲請強制執行，應依左列規定，提出證明文件
    ：依第4條第1項第5款聲請者，應提出債權及抵押權或質權
    之證明文件及裁定正本；強制執行法第4條第1項第5款及第6
    條第1項第5款分別定有明文。依此，質權與抵押權均屬擔保
    物權，抵押權人依民法第873條第1項規定，得聲請法院拍賣
    抵押物，而以法院所為許可強制執行之裁定為執行名義（最
    高法院52年台抗字第128號裁判參照）。債權人聲請拍賣抵
    押物之強制執行時，如對於管轄之執行法院，表明債權人、
    債務人、執行名義、應受強制執行之標的，並提出上開證明
    文件及繳納定額之執行費者，即應認其聲請符合法定要件。
    是執行法院於債權人聲請強制執行時，除其提出之執行名義
    有尚未成立之情形，不得據以強制執行外，即應依執行名義
    所載內容開始執行（最高法院102年度台抗字第521號裁判參
    照）。
四、經查：
　㈠相對人係以系爭拍賣抵押物裁定及系爭確定證明書為執行名
    義，於109年7月14日（原法院收狀日期）具狀向原法院聲請
    強制執行抗告人所有之系爭房地，並由原法院民事執行處以
    109年度司執字第65951號拍賣抵押物強制執行事件受理在案
    ；嗣因抗告人之財產已經原法院系爭執行程序（聲請人為債
    權人渣打銀行）即給付票款強制執行事件予以查封，執行法
    院遂於109年7月16日以函令合併前揭二強制執行程序，後因
    渣打銀行聲請暫緩執行，惟相對人不予同意暫緩而要求續行
    強制執行等情，已為抗告人所不爭執，有原法院109年7月16
    日南院武109司執速字第65951號函、民事聲請狀、民事陳報
    狀及抗告人所提出之系爭拍賣抵押物裁定、原法院109年7月
    1日南院武非德109司拍第11號函等影本在卷可稽（見原法院
    執行卷㈠第86、92、101頁，卷㈡第20、33至34頁），並經本
    院調取原法院109年度司執字第65951號強制執行卷宗核閱無
    訛，且有相對人提出之民事強制執行狀、確定證明書、系爭
    房地登記第一類謄本等影本在卷可憑（見本院卷第63至85頁
    ）。
　㈡依上，本件債權人即相對人於聲請拍賣抵押物之強制執行時
    ，既對於管轄之執行法院即臺南地院，表明債權人、債務人
    、執行名義、應受強制執行之標的，並提出上揭證明文件及
    繳納定額之執行費新台幣（下同）208,000元（見調取之原
    法院109年度司執字第65951號卷第10頁）；而法院就非訟事
    件之裁定發給當事人確定證明書，乃依非訟事件法第39條規
    定而為，是當事人持有法院核發之裁定確定證明書，衡諸常
    情，該裁定應已合法送達於異議人要屬常態，且未經當事人
    於法定期間提起抗告而告確定；債務人如為相反之主張，法
    院民事執行處雖仍應審查該裁定是否已經確定，然若該裁定
    形式外觀並無明顯、一望即知之無效事由，則債務人應就其
    主張，提出確切之反證，以推翻裁定已經合法送達及確定之
    推定。依此，相對人提出之系爭拍賣抵押物裁定既經原法院
    核發系爭確定證明書，應認其強制執行之聲請已符合法定要
    件，自能開始強制執行。而按強制執行，應依執行名義為之
    。又對於已開始實施強制執行之債務人財產，他債權人再聲
    請強制執行者，已實施執行行為之效力，於為聲請時及於該
    他債權人，應合併其執行程序，並依前二條之規定辦理；強
    制執行法第4條第1項、第33條已分別定有明文。再徵諸裁判
    之執行力，係指裁判具有強制債務人實行其內容之效力；裁
    判之羈束力，乃指為裁判之法院，於裁判宣示、公告或送達
    後，不得自行撤銷或變更之效力，兩者顯有區別；法院許可
    拍賣抵押物之裁定，不待確定，即有執行力，得為執行名義
    （最高法院101年度台抗字第250號裁判參照）以察；本件原
    法院依相對人提出之前揭執行名義、系爭確定證明書等，推
    定系爭拍賣抵押物裁定已經合法送達於異議人，且經形式審
    查並未有無效之瑕疵而為強制執行，並於109年7月16日以南
    院武109司執速字第65951號函將系爭拍賣抵押物執行事件與
    系爭執行事件合併其執行程序，於法並無不合。
　㈢至相對人聲請強制執行所據系爭確定證明書，雖於109年7月8
    日經抗告人以未經合法送達為由而聲明異議，原法院遂於同
    年8月26日將系爭拍賣抵押物裁定再行送達予抗告人，並於
    同年9月18日以裁定撤銷系爭確定證明書，相對人雖對之提
    出抗告，則經原法院以109年度抗字第121號裁定駁回抗告而
    確定（見原法院執行卷㈠第236、237頁，執行卷㈡第42至44頁
    ，原法院卷第21至23頁）。惟查：
　⒈按抵押權人，於債權已屆清償期，而未受清償者，得聲請法
    院，拍賣抵押物，就其賣得價金而受清償，民法第873條定
    有明文；抵押權人聲請法院裁定拍賣抵押物事件，係屬非訟
    事件，如抵押權已登記及債權之清償期屆至，應院應即為准
    許拍賣之裁定。又准許拍賣抵押物之裁定，係對物之執行名
    義，其性質與對人之執行名義不同，係以擔保人之特定財產
    為執行對象，藉物之責任，以實現債權。由於抵押權有追及
    性，拍賣抵押物裁定又係對物之執行名義，是以根本得不列
    相對人，不待確定，即可執行，亦即法院許可拍賣抵押物之
    裁定，不待確定，即有執行力，得為執行名義。至現行實務
    上，拍賣抵押物裁定雖仍列有債務人，究之僅是為便於區分
    執行案件參與分配是否合法而已。本件相對人向原法院聲請
    強制執行時，已經提出債權及抵押權之證明文件、拍賣抵押
    物裁定正本等為據，已如前述，並經本院調取系爭拍賣抵押
    物強制執行事件之卷宗核閱屬實，又拍賣抵押物裁定既為對
    物之執行名義，可不列債務人，則債務人是否合法送達，自
    不影響裁定之效力；且強制執行事件之當事人，依執行名義
    之記載定之，應為如何之執行，則依執行名義之內容定之，
    至於執行事件之債權人有無執行名義所載之請求權，執行法
    院無審認判斷之權，即執行法院為非訟法院，僅得依執行名
    義為強制執行，無權調查審認當事人實體上權利義務之爭執
    （最高法院63年台抗字第376號、80年度台抗字第198號裁判
    參照）；準此，原法院依相對人提出之執行名義而為強制執
    行之開始，並以系爭拍賣抵押物執行事件受理，於法並無違
    誤。至抗告人就系爭拍賣抵押物裁定固於109年7月8日具狀
    向原法院表示其未經合法送達，而提出聲明異議（見原法院
    執行卷㈡第17至19頁），惟有關執行名義之債務人是否確經
    合法送達，屬為該裁定之法院 (民庭) 應依職權審查之事項
    ，執行法院並無實體審查權；依此，抗告人以系爭拍賣抵押
    物裁定未合法送達為由，指摘系爭執行程序應予撤銷，於法
    尚有誤會。
　⒉次按執行法院就執行名義之審查事項，包括聲請人是否為債
    權人、執行名義是否有效成立，其內容是否明確而適於執行
    等。所稱執行名義是否有效成立，應限於是否具備執行名義
    之形式上效力，及有無實體法上當然無效之情形，而不包括
    程序法上有無瑕疵情事（最高法院101年度台抗字第68號裁
    判參照）。次按執行名義如已有效成立，執行法院即應依債
    權人之聲請開始強制執行，至於該債權人有無執行名義所載
    之請求權，執行法院無審認判斷之權（最高法院22年抗字第
    2692號、63年台抗字第376號裁定參照）。準此，執行名義
    倘已具備形式上效力，且無實體法上無效之情形，在未經法
    院廢棄、宣告無效或撤銷前，執行法院應依該執行名義內容
    執行。另按法院就非訟事件之裁定發給當事人確定證明書，
    乃依非訟事件法第39條規定而為；是當事人持有法院核發之
    裁定確定證明書，應推定該裁定已經合法送達，且未經當事
    人於法定期間聲明抗告或異議而確定。準此，相對人所持之
    系爭拍賣抵押物裁定既經原法院核發系爭確定證明書，縱使
    抗告人於109年7月8日以未經合法送達為由而聲明異議，惟
    有關執行名義之債務人是否確經合法送達，執行法院並無實
    體審查權，已如前述，則原法院民事執行處於相對人聲請強
    制執行時，推定系爭拍賣抵押物裁定已經合法送達於抗告人
    ，並於109年7月16日以南院武109司執速字第65951號函，將
    系爭拍賣抵押物執行事件與系爭執行事件合併其執行程序，
    尚難認有何違誤之情事。
　⒊另按強制執行程序，除強制執行法有規定外，準用民事訴訟
    法之規定；強制執行法第30條之1定有明文。又民事訴訟法
    第249條第1項第6款明定，原告之訴，有起訴不合程式或不
    備其他要件者，法院固得以裁定駁回之，但如其情形可以補
    正者，審判長應定期間先命補正，如未補正，始以裁定駁回
    。準此，強制執行債權人聲請強制執行時，其合法聲請之要
    件縱有欠缺，在執行法院以其聲請為不合法裁定駁回前，該
    欠缺已獲補正者，其強制執行聲請即屬合法，執行法院自無
    再以補正前之瑕疵為由裁定駁回其聲請之餘地。原法院就相
    對人聲請強制執行時（109年7月14日）所據系爭確定證明書
    ，嗣後因抗告人以未經合法送達為由聲明異議，已於109年8
    月26日將系爭拍賣抵押物裁定再行送達予抗告人，並於同年
    9月18日以裁定撤銷系爭確定證明書，且經原法院於同年12
    月18日裁定駁回相對人之抗告而確定在案，應認已治癒上開
    未合法送達之瑕疵，而具有執行力；故相對人強制執行聲請
    之要件縱有欠缺（惟非執行法院就執行名義應予審查事項）
    ，亦已於原法院以裁定駁回其聲請前補正，揆諸前揭說明，
    自難再以補正前之瑕疵為由裁定駁回相對人之聲請。依此，
    原法院民事執行處於系爭執行事件之本案債權人渣打銀行於
    同年11月9日具狀撤回後，因併案債權人即相對人所持之系
    爭拍賣抵押物裁定，仍具有執行力，而續行強制執行程序，
    於法並無不合。抗告人指陳系爭拍賣抵押物裁定並非合法之
    執行名義，請求撤銷系爭執行程序等語，尚屬無據。
　㈣再者，於本件相對人即債權人實體權利合法存在情形下，若
    以強制執行開始時，系爭拍賣抵押物裁定尚未合法送達予抗
    告人之瑕疵形式，駁回相對人之強制執行聲請，並撤銷已實
    施之執行程序，不免造成強制執行程序資源浪費，並使實體
    債權不能即時獲得滿足。本件原法院以系爭拍賣抵押物裁定
    業於109年5月5日確定為由，於109年5月18日核發系爭確定
    證明書予相對人，有系爭確定證明書附於系爭拍賣抵押物執
    行事件卷內（第21頁）可稽，縱使抗告人於相對人聲請強制
    執行前已以未經合法送達為由聲明異議，惟在系爭確定證明
    書經依法撤銷「確定」前，相對人信賴法院所核發之確定證
    明書，認知系爭拍賣抵押物裁定已確定，而於109年7月14日
    繳納執行費208,000元聲請本件拍賣抵押物強制執行，依強
    制執行法第4條、第6條之規定，執行法院依該執行名義為強
    制執行，於法並無違誤。
　㈤又訴訟制度是為人民而存在，法官於運作訴訟制度為裁量權
    及訴訟指揮權之行使，需以保護當事人利益為指標，不能要
    求當事人比法官更有法律知識，而且因法院錯誤所造成之不
    利益，不能轉嫁由當事人負擔，此即所謂公正程序請求權之
    法理，亦屬程序權保障之一環，為民事訴訟制度運作之指導
    原則。本件抗告人主要係以其未受系爭拍賣抵押物裁定合法
    送達為主要理由，惟對於相對人提出之最高限額抵押權、抵
    押債權、票據及土地登記謄本所載，於系爭執行程序並未加
    以爭執或否認，是原法院以系爭拍賣抵押物裁定已治癒上開
    未合法送達之瑕疵，而具有執行力，相對人強制執行聲請之
    要件縱有欠缺，已於原法院裁定駁回其聲請前補正，自難再
    以補正前之瑕疵為由裁定駁回相對人之聲請，本院認尚難執
    為有何侵害抗告人程序權保障之情事；至抗告人雖於相對人
    聲請強制執行前已以未經合法送達為由聲明異議，仍不能採
    為有利於其之認定。
　㈥據上，相對人提出聲請強制執行之系爭拍賣抵押物裁定已於1
    09年8月26日對抗告人再行送達，治癒上開未合法送達之瑕
    疵，而具有執行力，則原法院民事執行處因之續行系爭強制
    執行程序，於法自屬有據。
五、綜上所述，原法院民事執行處司法事務官裁定駁回抗告人就
　　系爭執行程序之聲明異議，於法自屬有據；而原法院以裁定
    駁回抗告人異議之聲明，理由雖不盡相同，惟結論並無二致
    ，仍應予以維持。抗告人抗告意旨猶執前詞指摘原裁定為不
    當，而聲明廢棄，為無理由，應予駁回。
六、據上論結，本件抗告為無理由，依強制執行法第30條之1，
    民事訴訟法第495條之1第1項、第449條第2項及第1項、第95
    條及第78條，裁定如主文。
中　　華　　民　　國　　110 　年　　8 　　月　　17　　日
                  民事第三庭    審判長法　官  張世展

                                      法　官  莊俊華

                                      法　官  黃佩韻
上為正本係照原本作成。
本裁定除以適用法規顯有錯誤為理由外，不得再抗告。如提再抗
告，應於收受送達後十日內向本院提出再抗告狀（須附繕本），
並繳納再抗告費新台幣一千元。
提起再抗告應委任律師或具有律師資格之人之委任狀；委任有律
師資格者，另應附具律師資格證書及釋明委任人與受任人有民事
訴訟法第466條之1第1項但書或第2項所定關係之釋明文書影本。
中　　華　　民　　國　　110 　年　　8 　　月　　17　　日

                                      書記官   廖文靜
【附註】
民事訴訟法第495條之1第2項準用同法第466條之1第1、2項規定
：
⑴對於第二審判決上訴，上訴人應委任律師為訴訟代理人。但上
  訴人或其法定代理人具有律師資格者，不在此限。
⑵上訴人之配偶、三親等內之血親、二親等內之姻親，或上訴人
  為法人、中央或地方機關時，其所屬專任人員具有律師資格並
  經法院認為適當者，亦得為第三審訴訟代理人。
民事訴訟法第466條之2第1項：
  上訴人無資力委任訴訟代理人者，得依訴訟救助之規定，聲請
  第三審法院為之選任律師為其訴訟代理人。   　　　　　　
附表：
編號 土　　　　　地  權利範圍 1 臺南市○○區○○段000地號  全部 2 臺南市○○區○○段00000地號  全部 編號 建　　　物 門　　　牌 權利範圍 1 臺南市○○區○○段 000○號 臺南市○○區○○路○段0000號 全部